# 资产划转重组日至完成日期间账务处理

提问人：掏空会计 0017 时间：2017-09-07 11:56:15
求助：母公司向全资子公司划转资产，选择适用特殊性税务处理。重组日 9 月 30 ，完成日 12 月 31 日，期间资产折旧，在建工程增加等归属母公司还是子公司，账务处理怎么做？

回答人：chenyiwei
杂实际划转完成之前，这些资产的折旧、摊销和其他增减变动仍体现在母公司账面上。到划转完成日，再按照该完成日的账面价值（包含了过渡期内的增减变动因素）转入子公司，相应地在子公司个别报表层面体现为资本公积的变动。